Fernando Kawano

kawano.fer@qmail.com - linkedin.com/in/fernandokawano

Sobre mim

Sou um desenvolvedor de software com mais de 10 anos de experiência trabalhando na indústria de TI, especializado em desenvolvimento web usando o moderno framework JavaScript, React. Também tenho habilidade com Sharepoint escrevendo e modificando código para construir aplicativos e sites para clientes com base em suas necessidades e requisitos. Trabalhei desde startups até grandes empresas, desenvolvendo diversos sistemas com complexidade variante.

Procuro sempre atender e superar expectativas, e gosto de trabalhar em colaboração com as pessoas envolvidas no projeto para atingir os objetivos. Sou apaixonado pelo aprendizado contínuo e por manter minhas habilidades atualizadas com as mais recentes tecnologias JavaScript.

EXPERIÊNCIAS

Front-end Software Engineer

Kenect - 10/2021 - Present Salt Lake City, Utah, US · Remote

- Como Engenheiro de Software Frontend na Kenect, desempenhei um papel crucial na criação de uma plataforma amigável que facilitou a criação de integrações da equipe de backend com o sistema do nosso parceiro. Desenvolvi esta plataforma usando Kenect Design Systems. Trabalhei em estreita colaboração com meu gerente e a equipe de back-end para garantir uma integração tranquila criando e usando endpoints.
- As principais tecnologias utilizadas neste projeto foram React, Redux-Saga, Context API, styled-components, Firebase, REST API e GIT.

Sharepoint/React Engineer

VEXPRO Business IT - 12/2016 - 10/2021

Curitiba, Brazil · On-site/Remote

- Desenvolvi um extenso sistema para uma cooperativa do agronegócio com React e Redux, criando componentes reutilizáveis para uso entre páginas.
- Desenvolvi portais e sistemas corporativos para sites SharePoint Classic e Modern, criando módulos e componentes customizados para atender às necessidades específicas do cliente.
- Tema Material-UI personalizado de acordo com os requisitos do designer.

- Criei um sistema ECM para digitalizar documentos a serem gerenciados no sistema.
- Desenvolvi todo um service desk, onde a empresa poderia abrir problemas, novas funcionalidades ou projetos a serem definidos. Foi desenvolvido em Angular e Bootstrap, enquanto o layout, front-end e estrutura de back-end foram criados em SharePoint. Houve a utilização de fluxos de trabalho para envio de e-mails de notificação.
- Trabalhei no desenvolvimento de módulos e componentes customizados em Portais SharePoint.
- Criei um ECM (Enterprise Content Management system) usando Sharepoint SPfx e React com Typescript. Este ECM foi desenvolvido para gerenciar mais de 1 milhão de documentos digitais e definir permissões específicas para grupos e usuários.

Full Stack Engineer

PRx Consultoria em Seguros - 03/2020 - 07/2020

Curitiba, Paraná, Brazil · Remote

- Para este projeto, a solicitação era criar uma plataforma onde os parceiros PRx pudessem visualizar anúncios, acessar uma lista de corretores parceiros e poder inserir e visualizar seus objetivos, exibindo gráficos específicos da região. Os administradores da plataforma teriam a capacidade de gerenciar todas as informações.
- Para conseguir isso, utilizei React, redux-thunk e Material-ui para o desenvolvimento de frontend. Também utilizei o servidor MySQL do site para armazenar as informações e desenvolvi o backend utilizando NestJs e NodeJs.

Mobile Developer

Moments.Surf - 10/2016 - 12/2016 Curitiba, Paraná, Brazil · On-site

- Desenvolvimento em Ionic/cordova, NodeJs, Amazon WebServices. Bootstrap, AngularJs
 1.0 e integração com Parse e MongoDb.
- Correções de bugs e melhorias de desenvolvimento no aplicativo e no suporte à inicialização de aplicativos.

Front-end Developer

Big Brain - 04/2016 - 08/2016

Curitiba, Paraná, Brazil · On-site

- Desenvolvi portais web e sistema de gerenciamento, utilizando JavaScript, jQuery e Bootstrap para criação de páginas responsáveis.
- Criei uma API web C# para fazer integração de dados entre SharePoint e bancos de dados

Fullstack ASP .NET and Angular.JS

Positivo Informática - 08/2015 - 02/2016

Curitiba, Paraná, Brazil · On-site

- Desenvolvi projetos educacionais utilizando C#, .NET, Angular e SQL Server
- Atuei no desenvolvimento de atividades educativas e jogos utilizando HTML5

Frontend Developer

Positivo Informática - 12/2012 - 08/2015

Curitiba, Paraná, Brazil · On-site

• Desenvolvimento de conteúdo educacional em HTML5, para desktop e mobile.

Java Developer

Franciscana de Ensino Senhor Bom Jesus Sep 2010 - Nov 2012 · 2 yrs 3 mos Curitiba, Paraná, Brazil · On-site

Desenvolvendo melhorias em sistemas Java utilizando SQL Server 2008.

PROJETOS

Game Falção Prateado

Setembro de 2014 - dezembro de 2014

O jogo Falção Prateado é um projeto desenvolvido em dois meses utilizando Unity2D. Nesses dois meses tivemos que desenvolver toda interface, concepção e aprender a usar o Unity2d do

Em quatro meses tivemos mais de 3.000 downloads sem uso de propaganda paga.

Facebook: https://www.facebook.com/GameFalcaoPrateado

EDUCAÇÃO

Pós graduado em Aplicativos móveis e computação em nuvem

Universidade Positivo • 2015

Bacharelado em Sistemas de Informação

Universidade Positivo • 2011

CERTIFICATIONS

Exam 480: Programming in HTML5 with JavaScript and CSS3

Microsoft • 2019

Tools & Technologies: Adobe XD, Agile Methodologies, AngularJS, API development, Back-end development, Cloud computing, Debugging, ECMAScript, Firebase, Front-End Development, Java, JavaScript, Jira Service Desk, Nodejs, React.js, Redux.js, Responsive Web Design, REST APIs, Scrum, Sharepoint Framework (SPFx), Software Development, Styled-components, TypeScript, Unit Testi ng, Version Control, Web Development, Zeplin